【裁判字號】    92,訴,865
【裁判日期】    920430
【裁判案由】    毒品危害防制條例
【裁判全文】
臺灣板橋地方法院刑事判決                          九十二年度訴字第八六五號
    公  訴  人  臺灣板橋地方法院檢察署檢察官
    被      告  甲○○
右列被告因違反毒品危害防制條例案件，經檢察官提起公訴〔九十一年度毒偵字第三
二五八號、九十一年度毒偵字第三九八七號、九十二年度毒偵字第一九一號〕，本院
判決如左：
    主  文
甲○○連續施用第壹級毒品，累犯，處有期徒刑捌月，如附表壹編號一、四、七所示
第壹級毒品海洛因，沒收銷燬之，如附表壹編號五、六、八、九、十所示物品，均沒
收；又連續施用第貳級毒品，累犯，處有期徒刑肆月，如附表壹編號二所示第貳級毒
品安非他命，沒收銷燬之，如附表壹編號三所示物品，沒收；應執行有期徒刑壹拾月
，如附表壹編號一、四、七所示第壹級毒品海洛因暨編號二所示第貳級毒品安非他命
，沒收銷燬之，如附表壹編號三、五、六、八、九、十所示物品，均沒收。
    事  實
壹、甲○○前因施用毒品案件，經依本院民國〔下同〕八十七年度毒聲字第一三九七
    號刑事裁定令甲○○入戒治處所強制戒治壹年期滿後，由臺灣板橋地方法院檢察
    署檢察官於八十九年一月二十五日，以八十九年度戒毒偵字第八七號處分不起訴
    確定；甲○○復於〔一〕八十九年間因施用第貳級毒品案件〔臺灣板橋地方法院
    檢察署八十九年度毒偵字第四一四０號〕，經本院於八十九年十一月三日，以八
    十九年度易字第三五七二號刑事判決，判處有期徒刑參月，如易科罰金，以參佰
    元折算壹日確定，嗣於九十年八月二十三日執行完畢。〔二〕八十九年間，因施
    用第壹級毒品案〔臺灣板橋地方法院檢察署九十年度毒偵字第一一六號〕，經本
    院於九十年六月四日，以九十年度訴字第七一四號刑事判決，判處有期徒刑陸月
    ，如易科罰金，以參佰元折算壹日，確定後於九十年九月十九日易科罰金執行完
    畢。
貳、詎甲○○未見悔悟，竟〔一〕基於施用第壹級毒品之概括犯意，自九十一年八月
    間某日起，至九十二年一月三日十二時許止，在臺北縣鶯歌鎮○○路一四八號暨
    鶯歌第三公墓等地，連續施用第壹級毒品海洛因多次。〔二〕基於施用第貳級毒
    品之概括犯意，自九十一年八月間某日起，至九十二年一月三日止，在臺北縣鶯
    歌第三公墓等地，連續施用第貳級毒品安非他命多次；嗣先後於九十一年九月六
    日上午九時三十分許，在臺北縣鶯歌鎮中山高架橋下經警查獲，並扣得附表壹編
    號一、二所示之毒品、編號三所示甲○○所有供其施用第貳級毒品安非他命所用
    之玻璃球吸食器壹個。再於九十一年十一月十一日上午四時許，在臺北縣鶯歌鎮
    ○○街四十五巷二十一號，經警查獲，並扣得附表壹編號四所示毒品、編號五、
    六所示甲○○所有供其施用第壹級毒品海洛因所用之物、附表貳編號二所示施用
    毒品完畢之煙蒂參根。繼於九十二年一月三日下午三時五十分許，在臺北縣鶯歌
    鎮○○路一四八巷八號二樓，經警查獲，並扣得附表壹編號七所示毒品、編號八
    、九、十所示甲○○所有供其施用第壹級毒品海洛因用之物。嗣經本院於九十一
    年十一月七日，以九十一年度毒聲字第三六七八號刑事裁定令甲○○入戒治處所
    強制戒治壹年。
參、案經臺北縣政府警察局三峽分局、土城分局報告臺灣板橋地方法院檢察署檢察官
    偵查起訴。
    理  由
壹、訊據被告甲○○，除辯稱：〔一〕伊係將安非他命與海洛因混在一起用。〔二〕
    附表壹編號六所示注射針筒非伊所有，附表貳編號一所示電子磅秤為陳建宏所有
    。〔三〕附表壹編號七、八、九、十所示物品，係伊朋友所寄放，其中附表壹編
    號七所示毒品為陳建志所有等『外』，坦承右開犯行〔參見本院九十二年四月十
    八日審判筆錄〕。查：
    一、右揭事實，業據被告陳述：「〔扣案如附表壹編號一、二所示毒品〕我預備
        買來吸食使用，但未吸食即被警方查獲。」、「〔如何施用毒品〕海洛因係
        放入香煙吸食，而安非他命係放入玻璃球中燒烤後吸食。」〔參見九十一年
        度毒偵字第三二五八號卷第四頁背面、第五頁正面〕、「〔附表壹編號四、
        五、六所示物品〕都是我本人所有，是我自己要吸食用。」、我是將海洛因
        摻入香煙內吸食。」〔參見九十一年度毒偵字第三九八七號卷第十四頁正面
        、第十五頁正面〕、「我... 施用第壹級毒品海洛因，最後壹次於九十二年
        一月三日十二時許施用。在臺北縣鶯歌鎮○○路一四八號房間內施用，是以
        少許海洛因摻入香煙中燃燒吸取其煙方式施用第壹級毒品海洛因」、「在九
        十一年八月間，開始使用海洛因，至九十二年一月三日是最後壹次，... 是
        在鶯歌地區工地〔第三公墓〕施用」、「九十一年八月間，有施用安非他命
        貳次，...，地點是在鶯歌鎮第三公墓〔鳳鳴里〕用的。」、「我在九十一
        年十二月底也有用過安非他命。」〔參見九十二年度毒偵字第一九一號卷第
        四頁背面、第三九頁背面〕，被告於本院審理時，除執前情置辯『外』，坦
        承其餘事實不諱，本院詢被告以「曾否自九十一年八月起至九十二年一月三
        日止，在臺北縣鶯歌鎮施用海洛因、安非他命？」，被告答稱：「... 起迄
        時間沒錯。我第一次被抓後，就戒一段時間，後來約三、四天施用一次海洛
        因、安非他命。」〔參見本院九十二年四月十八日審判筆錄〕，核與張永豐
        、林心慈陳述「〔附表壹編號七、八、九、十所示物品〕是甲○○所有。」
        〔參見九十二年度毒偵字第一九一號卷第七頁正面、第八頁背面、第九頁正
        面〕等情相符，復有扣案附表壹暨附表貳編號二所示物品足佐，被告參次到
        案，均經警採集其尿液檢體，送驗後均檢出「安非他命類陽性反應、鴉片類
        陽性反應」，此有尿液檢體檢驗報告書參紙足參〔附九十一年度毒偵字第三
        二五八號卷第三三頁、九十一年度毒偵字第三九八七號卷第五０頁九十二年
        度毒偵字第一九一號卷第三六頁、九十二年度毒偵字第一九一號卷第五五頁
        〕，凡此情節，認被告上開自白情節，與事實相符，足為認定右開事實之依
        據。此外，復有臺灣板橋地方法院檢察署八十九年度戒毒偵字第八七號不起
        訴處分書、本院八十九年度易字第三五七二號刑事判決、臺灣板橋地方法院
        檢察署九十年度毒聲字第一一六號起訴書〔附九十一年度毒偵字第三二五八
        號卷第三六頁、第三七頁、第三八頁〕、臺灣高等法院被告全國前案紀錄表
        〔附本院卷〕註記「〔甲○○〕於八十九年間，因施用第壹級毒品案〔臺灣
        板橋地方法院檢察署九十年度毒偵字第一一六號〕，經本院於九十年六月四
        日，以九十年度訴字第七一四號刑事判決，判處有期徒刑陸月，如易科罰金
        ，以參佰元折算壹日，確定後於九十年九月十九日易科罰金執行完畢。」之
        旨，本院九十一年度毒聲字第三六七八號刑事裁定〔附附九十一年度毒偵字
        第三二五八號卷第四三頁至第四五頁〕等足資佐證。且查：
        〔一〕被告於警訊時自白：「〔如何施用毒品〕海洛因係放入香煙吸食，而
              安非他命係放入玻璃球中燒烤後吸食。」〔參見九十一年度毒偵字第
              三二五八號卷第四頁背面、第五頁正面〕，復有右開事證足佐，認被
              告此部份自白與事實相符。據其自白上情，被告係分別將「海洛因係
              放入香煙吸食」、「安非他命係放入玻璃球中燒烤後吸食」，其於本
              院審理時辯稱：伊係將安非他命與海洛因混在一起用云云，應非實情
              。
        〔二〕附表壹編號四、五、六所示物品，均是被告所有，業據被告於警時陳
              明〔參見九十一年度毒偵字第三九八七號卷第十四頁正面〕，參酌員
              警於九十一年十一月十一日，同時查獲張永豐、陳欣榮時，亦自張永
              豐、陳欣榮處起獲毒品等物，此有其等警訊筆錄、搜索扣押筆錄、扣
              押物品目錄足佐〔參見九十一年度毒偵字第三九八七號卷第六頁、第
              十頁、第十九頁、第二一頁、第二二頁、第二三頁、第二五頁〕。附
              表壹編號四、五、六、附表貳編號二所示物品則自被告處搜獲，亦有
              搜索扣押筆錄、扣押物品目錄足參〔參見九十一年度毒偵字第三九八
              七號卷第二０頁、第二三頁〕，顯見附表壹編號四、五、六所示物品
              確係被告所有。被告於本院審理時辯稱附表壹編號六所示注射針筒非
              伊所有云云，不足採信。
        〔三〕附表壹編號七、八、九、十所示物品係被告甲○○所有，業據張永豐
              、林心慈一致陳述如前〔參見九十二年度毒偵字第一九一號卷第七頁
              正面、第八頁背面〕，復有右開事證足佐，自可採信，爰認附表壹編
              號七、八、九、十所示物品均係被告甲○○所有；被告辯稱：附表壹
              編號七、八、九、十所示物品，係伊朋友所寄放，其中附表壹編號七
              所示毒品為陳建志所有云云，未便遽信。
    二、本件事證明確，被告之右開犯行，堪予認定。
貳、核被告所為，係犯毒品危害防制條例第十條第一項之施用第壹級毒品罪及同條第
    二項之施用第貳級毒品罪。被告於施用第壹級毒品前、後，持有第壹級毒品海洛
    因之低度行為，施用第貳級毒品前、後，持有第貳級毒品安非他命之低度行為，
    依序為施用第壹級毒品、施用第貳級毒品之高度行為所吸收，均不另論罪；其先
    後數次施用第壹級毒品海洛因犯行，先後數次施用第貳級毒品安非他命犯行，均
    時間緊接，犯罪構成要件相同，顯均係基於概括之犯意反覆為之，均依連續犯之
    規定，論以一罪，並均加重其刑；所犯施用第壹級毒品罪、施用第貳級毒品罪，
    犯意各別，構成要件互殊，應分論併罰。末查，被告前於八十九年間因施用第貳
    級毒品案件〔臺灣板橋地方法院檢察署八十九年度毒偵字第四一四０號〕，經本
    院於八十九年十一月三日，以八十九年度易字第三五七二號刑事判決，判處有期
    徒刑參月，如易科罰金，以參佰元折算壹日確定，嗣於九十年八月二十三日執行
    完畢。八十九年間，另因施用第壹級毒品案〔臺灣板橋地方法院檢察署九十年度
    毒偵字第一一六號〕，經本院於九十年六月四日，以九十年度訴字第七一四號刑
    事判決，判處有期徒刑陸月，如易科罰金，以參佰元折算壹日，確定後於九十年
    九月十九日易科罰金執行完畢，此有臺灣高等法院被告全國前案紀錄表在卷足參
    ，伍年之內，再犯有期徒刑以上之前開貳罪，均依累犯之規定，遞加重其刑；爰
    審酌被告犯罪之動機、目的、所致危害，暨犯後態度等一切情狀，分別量處如主
    文所示之刑，並定應其執行之刑。
參、扣案如附表壹編號一、二、四、七所示之海洛因、安非他命，係查獲之毒品，依
    法依附於各該主刑諭知沒收銷燬之；附表壹編號三所示玻璃球吸食器，係被告所
    有供其犯施用第貳級毒品所用之物。附表壹編號五、六所示物品與編號四所示第
    壹級毒品海洛因同時經警起獲，附表壹編號八、九、十所示物品與編號七所示第
    壹級毒品海洛因亦同時經警起獲，堪認附表壹編號五、六、八、九、十所示物品
    ，係被告所有供其犯施用第壹級毒品所用之物，均分別依附於各該主刑諭知沒收
    。
肆、扣案如附表貳編號一所示電子磅秤，被告辯稱：「... 係綽號建宏的朋友寄放在
    我這裡，... 」〔參見九十一年度毒偵字第三九八七號卷第一四頁正面，本院九
    十二年四月十八日審判筆錄同旨〕，復查無積極確切之證據足認係被告所有供其
    犯本罪所用之物；扣案如附表貳編號二所示施用毒品完畢之煙蒂參根，審酌上開
    煙蒂無從重複使用，衡情酌之，施用毒品完畢之煙蒂應已因原所有人即被告之拋
    棄而非屬被告所有，爰不依附於所處主刑諭知沒收。
據上論斷，應依刑事訴訟法第二百九十九條第一項前段，毒品危害防制條例第十條第
一項、第二項、第十八條第一項前段，刑法第十一條前段、第五十六條、第四十七條
、第三十八條第一項第二款、第五十一條第五款，判決如主文。
本案經檢察官林建中到庭執行職務。
中      華      民      國      九十二      年    四    月    三十      日
                                  臺灣板橋地方法院刑事第五庭
                                          法  官  陳  福  來
右正本證明與原本無異。
如不服本判決，應於判決送達後十日內，向本院提出上訴狀。
                                          書記官  林  兆  嘉
中      華      民      國      九十二      年    四    月    三十      日
附論罪科刑依據法條：
毒品危害防制條例第十條
施用第一級毒品者，處六月以上五年以下有期徒刑。
施用第二級毒品者，處三年以下有期徒刑。
附表壹：
┌──┬─────┬─────┬────┬───────┬───────┐
│編號│品      名│數      量│起獲日期│偵  查  案  號│備          註│
├──┼─────┼─────┼────┼───────┼───────┤
│一  │第壹級毒品│驗餘淨重伍│91/09/06│九十一年度毒偵│法務部調查局鑑│
│    │海洛因    │點參柒公克│        │第三二五八號  │驗通知書附九十│
│    │          │〔純質淨重│        │              │一年度毒偵字第│
│    │          │零點陸公克│        │              │三二五八號卷第│
│    │          │〕        │        │              │四七頁〕。    │
├──┼─────┼─────┼────┼───────┼───────┤
│二  │第貳級毒品│毛重貳點參│91/09/06│九十一年度毒偵│              │
│    │安非他命  │公克      │        │第三二五八號  │              │
├──┼─────┼─────┼────┼───────┼───────┤
│三  │玻璃球吸食│壹個      │91/09/06│九十一年度毒偵│              │
│    │器        │          │        │第三二五八號  │              │
├──┼─────┼─────┼────┼───────┼───────┤
│四  │第壹級毒品│驗餘淨重零│91/11/11│九十一年度毒偵│法務部調查局鑑│
│    │海洛因    │點壹參公克│        │第三九八七號  │驗通知書附九十│
│    │          │          │        │              │一年度毒偵字第│
│    │          │          │        │              │三九八七號卷第│
│    │          │          │        │              │四九頁。      │
├──┼─────┼─────┼────┼───────┼───────┤
│五  │分裝器    │壹支      │91/11/11│九十一年度毒偵│              │
│    │          │          │        │第三九八七號  │              │
├──┼─────┼─────┼────┼───────┼───────┤
│六  │注射針筒  │壹支      │91/11/11│九十一年度毒偵│              │
│    │          │          │        │第三九八七號  │              │
├──┼─────┼─────┼────┼───────┼───────┤
│七  │第壹級毒品│驗餘淨重陸│92/01/03│九十二年度毒偵│法務部調查局鑑│
│    │海洛因    │點柒玖公克│        │第一九一號    │驗通知書附九十│
│    │          │〔純質淨重│        │              │二年度毒偵字第│
│    │          │零點零柒公│        │              │一九一號卷第五│
│    │          │克〕。    │        │              │三頁。        │
├──┼─────┼─────┼────┼───────┼───────┤
│八  │注射針筒  │壹支      │92/01/03│九十二年度毒偵│              │
│    │          │          │        │第一九一號    │              │
├──┼─────┼─────┼────┼───────┼───────┤
│九  │提撥器    │壹個      │92/01/03│九十二年度毒偵│              │
│    │          │          │        │第一九一號    │              │
├──┼─────┼─────┼────┼───────┼───────┤
│十  │分裝袋    │陸個      │92/01/03│九十二年度毒偵│              │
│    │          │          │        │第一九一號    │              │
└──┴─────┴─────┴────┴───────┴───────┘
附表貳：
┌──┬─────┬─────┬────┬───────┬───────┐
│編號│品      名│數      量│起獲日期│偵  查  案  號│備          註│
├──┼─────┼─────┼────┼───────┼───────┤
│一  │電子磅秤  │壹台      │91/11/11│九十一年度毒偵│              │
│    │          │          │        │第三九八七號  │              │
├──┼─────┼─────┼────┼───────┼───────┤
│二  │施用毒品完│參根      │91/11/11│九十一年度毒偵│              │
│    │畢之煙蒂  │          │        │第三九八七號  │              │
└──┴─────┴─────┴────┴───────┴───────┘


司法院資訊處製作；財團法人民間司法改革基金會備份。
